【裁判字號】    96,上訴,5379
【裁判日期】    970205
【裁判案由】    偽造文書等
【裁判全文】
臺灣高等法院刑事判決                96年度上訴字第5379號
上  訴  人
即  被  告  乙○○
                     (現另案於台灣桃園監獄執行中)
上列上訴人因偽造文書等案件，不服臺灣桃園地方法院96年度訴
字第1421號，中華民國96年11月23日第一審判決（起訴案號：臺
灣桃園地方法院檢察署96年度偵字第14032號 ），提起上訴，本
院判決如下：
    主  文
上訴駁回。
    事  實
一、乙○○前有違反麻醉藥品管理條例 3次、毒品危害防制條例
    、竊盜各 5次、贓物等10多次前科，而有犯罪之習慣。仍不
    知悔改，竟意圖為自己不法之所有，於附表所示之時、地，
    以附表所示之方式，竊取如附表所示之財物。嗣因警方在失
    竊後尋獲之車號7481-GX 號自用小客車內採得可疑指紋，經
    送請比對後發現與乙○○之指紋相符，遂持拘票至桃園縣桃
    園市○○路51號 7樓拘提乙○○，並在上址查獲新光銀行信
    用卡1張、保齡球 1顆、蘇黎世產物保險卡1張等財物，始查
    悉上情。
二、案經桃園縣政府警察局桃園分局報請臺灣桃園地方法院檢察
    署檢察官偵查起訴。
    理    由
一、上揭犯罪事實，業據上訴人即被告乙○○於原審及本院審理
    時均坦承不諱，並經證人丁○○、丙○○、甲○○於警訊時
    證述綦詳，且有丁○○、丙○○出具之贓物認領保管單、內
    政部警政署刑事警察局刑紋字第 09600059150號鑑驗書、桃
    園縣政府警察局桃園分局尋獲 7481-GX號自小客車現場勘驗
    報告、採證照片及贓物照片等物件在卷可稽，足徵被告之自
    白與事實相符。是本件事證明確，被告之犯行堪予認定，應
    依法論科。
二、核被告如附表編號1、2、3所示之犯行，均係犯刑法第320條
    第1項之竊盜罪。又被告所犯上開3件竊盜犯行，應予分論併
    罰。
三、原審以被告所犯如附表所示 3件竊盜罪，犯罪事證明確，適
    用刑法第320條第1項等規定，並審酌被告之素行、犯罪動機
    、目的、手段、所竊取財物之價值、對被害人造成之損害程
    度，及其犯後態度等一切情狀，各量處如附表所示之宣告刑
    ，復說明中華民國96年罪犯減刑條例已於96年 7月16日實施
    ，因被告如附表編號1、2所示之犯罪時間係在96年 4月24日
    以前，悉符合減刑條件，爰併依該條例第 2條第1項第3款之
    規定，就被告如附表編號1、2所示犯罪部分，減其宣告刑二
    分之一。及如附表編號1所示用以行竊之機車鑰匙1支，為被
    告所有，雖未扣案，但無法證明已滅失，應依刑法第38條第
    1項第2款之規定宣告沒收。又原審以附表所示 3件竊盜罪減
    得之刑、所處之刑，與偽造文書罪（已撤回上訴而告確定）
    所處有期徒刑6月，合併定其應執行刑1年 6月，則扣除偽造
    文書罪所處有期徒刑6月，足認被告所犯3件竊盜罪所定應執
    行刑已逾有期徒刑 1年，乃以理由欄四說明被告有諭知強制
    工作之必要，經核其認事用法，俱無違誤，量刑亦屬適當，
    被告上訴意旨認原審量刑過重，及諭知強制工作不當，為無
    理由，應予駁回。
四、按保安處分係針對受處分人將來之危險性所為之處置，以達
    教化、治療之目的，為刑罰之補充制度。我國現行刑法採刑
    罰與保安處分雙軌制，係在維持行為責任之刑罰原則下，為
    協助行為人再社會化之功能，以及改善行為人潛在之危險性
    格，期能達成根治犯罪原因、預防犯罪之特別目的。是保安
    處分中之強制工作，旨在對嚴重職業性犯罪及欠缺正確工作
    觀念或無正常工作因而犯罪者，強制其從事勞動，學習一技
    之長及正確之謀生觀念，使其日後重返社會，能適應社會生
    活。竊盜犯贓物犯保安處分條例第3條第1項規定：「十八歲
    以上之竊盜犯、贓物犯，有犯罪之習慣者，得於刑之執行前
    ，令入勞動場所強制工作。」，即係本於保安處分應受比例
    原則之規範，使保安處分之宣告，與行為人所為行為之嚴重
    性、行為人所表現之危險性及對於行為人未來行為之期待性
    相當之意旨而制定，而由法院視行為人之危險性格，決定應
    否令入勞動處所強制工作，以達預防之目的。查被告前有違
    反麻醉藥品管理條例3次、毒品危害防制條例、竊盜各5次、
    贓物等10多次前科，且其接續執行所犯竊盜、毒品等案件後
    ，於95年8月9日假釋出監，竟於假釋期間再犯本案 3件竊盜
    罪及 1件偽造私文書罪，其顯有犯罪之習慣甚明，若僅藉由
    刑之執行已不足以徹底根絕其惡性，爰依竊盜犯贓物犯保安
    處分條例第3條第1項、第 4條、第5條第1項前段之規定，併
    予諭知應於刑之執行前令入勞動場所強制工作 3年，以資警
    惕。
據上論斷，應依刑事訴訟法第368條，判決如主文。
本案經檢察官張熙懷到庭執行職務。
中    華    民    國    97    年    2     月    5     日
                  刑事第三庭審判長法  官  蔡秀雄
                                  法  官  周政達
                                  法  官  陳春秋
以上正本證明與原本無異。
不得上訴。
                                  書記官  李家敏
中    華    民    國    97    年    2     月    14    日
附錄：本案論罪科刑法條全文
中華民國刑法第320條第1項（普通竊盜罪、竊佔罪）
意圖為自己或第三人不法之所有，而竊取他人之動產者，為竊盜
罪，處 5 年以下有期徒刑、拘役或 5 百元以下罰金。
附表：
┌──┬──────┬───────┬─────────────┬────┬────┐
│編號│  犯罪時間  │   犯罪地點   │    犯罪手法及竊得財物    │宣告刑  │減得之刑│
├──┼──────┼───────┼─────────────┼────┼────┤
│  1 │96年 3月12日│臺北縣樹林市三│以其所有之機車鑰匙1 支（未│有期徒刑│有期徒刑│
│    │上午 9時30分│興路與大慶街口│扣案），竊取甲○○所有之車│8 月    │4 月    │
│    │許          │              │號7481-GX 號自用小客車1 部│        │        │
│    │            │              │（內有筆記型電腦1 台、高速│        │        │
│    │            │              │公路回數票1 本）          │        │        │
├──┼──────┼───────┼─────────────┼────┼────┤
│  2 │96年3 月某日│桃園縣桃園市金│以石頭敲破車窗之方式，竊取│有期徒刑│有期徒刑│
│    │（起訴書誤載│門四街37號（起│車號KY-6855 號自用小客車內│6 月（原│3 月    │
│    │為96年 4月）│訴書誤載為八德│丙○○所有之現金新臺幣三百│判決誤載│        │
│    │            │市○○路）    │元及蘇黎士產物保險卡1 張  │為 8月）│        │
├──┼──────┼───────┼─────────────┼────┼────┤
│  3 │96年 6月 7日│桃園縣桃園市四│以石頭敲破車窗之方式，竊取│有期徒刑│不合減刑│
│    │上午 6時許  │維街 142號前  │車號V4-7728 號自用小客車內│6 月    │要件    │
│    │            │              │丁○○所有之新光銀行信用卡│        │        │
│    │            │              │1 張及保齡球1 顆          │        │        │
└──┴──────┴───────┴─────────────┴────┴────┘


司法院資訊處製作；財團法人民間司法改革基金會備份。
